【裁判字號】    88,簡上,163
【裁判日期】    890517
【裁判案由】    給付貨款
【裁判全文】
臺灣彰化地方法院民事判決  八十八年度簡上字第一六三號
    上  訴  人  乙○○
    訴訟代理人  甲○○
    被上訴人    丁○○
    訴訟代理人  丙○○
右當事人間請求給付貨款事件，上訴人對於中華民國八十八年八月十日本院員林簡易
庭第一審判決（八十八年度員簡字第二七七號）提起上訴，本院判決如左：
    主      文
上訴駁回。
第二審訴訟費用由上訴人負擔。
    事      實
甲、上訴人方面：
一、聲明：(一)原判決廢棄。(二)被上訴人在第一審之訴駁回。(三)第一、二審訴訟費用由
    被上訴人負擔。
二、陳述：除與第一審判決記載相同者，予以引用外，補稱：名為CAMIL MICKEL之外
    國人未能在我國為營業負責人登記，故商請上訴人為菲島屋飲食店負責人之營業
    登記，當時上訴人年輕沒經驗才被騙，系爭洋酒乃被上訴人係與該外國人交易，
    上訴人並未簽收，此經送貨員張育堯於台灣板橋地方法院檢察署八十八年度偵續
    字第七四號詐欺案之供述可證，被上訴人之會計亦供稱：每次都是一位男生電話
    訂貨，伊有一位蔡姓業務員曾說收款要找一位外國人等情，足見上訴人未有營業
    ，亦未簽收貨品。
三、證據：引用原審提出之證據。
乙、被上訴人方面：
一、聲明：（一）上訴駁回。（二）第二審訴訟費用由上訴人負擔。
二、陳述：除與第一審判決記載相同者，予以引用外，補稱：上訴人自認將身分證交
    予外國人設立登記為菲島屋飲食店之負責人，上訴人是在自願下登記為負責人，
    至於上訴人內部經營方式非善意交易第三人所得知悉上訴人既為菲島屋飲食店負
    責人，縱使未親自簽收貨物，對於菲島屋之交易自應負責。
三、證據：引用原審提出之證據。
    理      由
一、被上訴人於原審起訴主張上訴人自八十六年八月至十月間向其購買洋酒，合計貨
    款一十二萬三千九百七十七元，迄今未獲付款，上訴人乙○○為菲島屋飲食店負
    責人，自應對此債務負責等語；上訴人則以其受騙於外國人而將身分證借予登記
    為菲島屋飲食店負責人，伊未經營亦未訂貨，非交易當事人，故毋庸負責云云置
    辯。
二、本件被上訴人主張其與上訴人菲島屋飲食店有一十二萬三千九百七十七元之交易
    等語，為上訴人所不爭執，且有對帳單、出貨單等件在卷可稽，自堪信為真實。
    又被上訴人主張上訴人乙○○為菲島屋飲食店獨資商號負責人等語，有商號目前
    資料查詢表、台北市政府營利事業登記證以及前揭出貨單上之印戳可憑，上訴人
    乙○○雖辯稱其係無社會經驗，受騙將身分證出借與外國人為營利事業登記云云
    ，按民法第七十四條「乘他人輕率或無經驗」之情形固得聲請法院撤銷法律行為
    ，或同法第九十二條「因被詐欺而為意思表示」之情形亦得撤銷意思表示，上訴
    人主張該外國人有乘其無經驗或施以騙術而同意為負責人之情事，此既為被上訴
    人所否認，自應由上訴人負舉證責任，但上訴人並未舉出任何證據以資證明，是
    上訴人之主張難認有理。至於上訴人乙○○辯稱其未訂貨亦未簽收貨物，此經台
    灣板橋地方法院檢察署八十八年度偵續字第七四號不起訴處分等語，雖有該不起
    訴處分書可憑，此僅能證明乙○○並非訂貨之人，其並未參與詐欺行為，然菲島
    屋飲食店既與被上訴人之間確有前開交易行為，已如前述，縱使乙○○本身未訂
    貨簽收貨物，既然乙○○為菲島屋飲食店之負責人，而其與該外國人之內部關係
    ，復非外人所得知悉，自應對菲島屋飲食店之債務負責。
三、從而，原審判決命上訴人應給付一十二萬三千九百七十七元，及自起訴狀繕本送
    達翌日即民國八十八年七月七日起至清償日止，按週年利息百分之五計算之利息
    ，復依聲請宣告假執行，於法並無不合。上訴意旨指摘原判決不當，求予廢棄改
    判，為無理由，應予駁回其上訴。
據上論結：本件上訴為無理由，依民事訴訟法第四百三十六條之一第三項、第四百四
十九條第一項、第七十八條，判決如主文。
中      華      民      國    八十九    年      五      月     十七     日
                              台灣彰化地方法院民事第二庭
~B審判長法官  羅培昌
~B法      官  李水源
~B法      官  陳弘仁
右為正本係照原本作成
不得上訴。
~B法院書記官  謝玲英
中      華      民      國    八十九    年      五      月     十七     日


司法院資訊處製作；財團法人民間司法改革基金會備份。
